【裁判字號】    97,訴,144
【裁判日期】    970930
【裁判案由】    違反毒品危害防制條例
【裁判全文】
臺灣新竹地方法院刑事判決               97年度訴字第144號
公  訴  人  臺灣新竹地方法院檢察署檢察官
被      告  甲○○
                    （另案在臺灣桃園女子監獄執行）
上列被告因違反毒品危害防制條例，經檢察官提起公訴（96年度
毒偵字第1766號、97年度毒偵字第11號），被告於本院準備程序
進行中，先就被訴事實為有罪之陳述，經本院合議庭裁定由法官
獨任進行簡式審判程序，本院判決如下：
    主  文
甲○○施用第一級毒品，累犯，處有期徒刑拾月。又施用第二級
毒品，累犯，處有期徒刑陸月。又施用第一級毒品，累犯，處有
期徒刑拾月。又施用第二級毒品，累犯，處有期徒刑陸月；扣案
之玻璃球管壹支沒收之。應執行有期徒刑壹年陸月；扣案之玻璃
球管壹支沒收之。
    事  實
一、
  (一)甲○○前因施用毒品案件，經臺灣桃園地方法院於民國88
    年2月20日以88年度毒聲字第1005號裁定送勒戒處所觀察勒
    戒，因認有繼續施用毒品之傾向，於88年5月11日經同法院
    以88年度毒聲字第2752號裁定令入戒治處所施以強制戒治，
    嗣強制戒治屆滿3月，其成效經評定為合格，無繼續戒治之
    必要，由同法院於88年11月9日以88年度毒聲字第6661號裁
    定停止戒治所餘期間付保護管束，於88年11月19日釋放出所
    ，迄89年5月10日保護管束期滿未經撤銷，經臺灣桃園地方
    法院檢察署檢察官於89年6月9日以89年度戒偵字第310號為
    不起訴處分確定。嗣再犯施用毒品案件，經臺灣桃園地方法
    院於90年6月29日以90年度毒聲字第2737號裁定令入戒治處
    所施以強制戒治，嗣強制戒治屆滿3月，其成效經評定為合
    格，無繼續戒治之必要，由同法院於91年10月22日以91年度
    毒聲字第3030號裁定停止戒治所餘期間付保護管束，於91年
    11月6日釋放出所，迄92年1月11日保護管束期滿未經撤銷；
    刑責部分則經同法院於91年4月30日以91年度訴字第446號判
    決就施用第一級毒品部分判處有期徒刑7月，就施用第二級
    毒品部分判處有期徒刑5月，定應執行刑為有期徒刑10月確
    定。又三犯施用毒品案件，經臺灣桃園地方法院於92年2月7
    日以92年度毒聲字第368號裁定令入戒治處所施以強制戒治
    ，嗣因毒品危害防制條例修正而於93年1月9日出所；刑責部
    分則經同法院於92年8月7日以92年度訴字第554號判決判處
    有期徒刑10月確定，於94年8月6日縮短刑期執行完畢出監。
    詎四犯施用毒品案件，經臺灣苗栗地方法院於96年10月30日
    以96年度易緝字第18號判決判處有期徒刑6月確定，刻正執
    行中。
  (二)甲○○竟不知悔改，於前開強制戒治執行完畢釋放後之5年
    內，基於施用第一級、第二級毒品之犯意，為以下之施用毒
    品行為：
    １於96年8月29日晚上11時許，在新竹縣竹東鎮○○街85巷1
      號3樓友人住處，以將甲基安非他命置於玻璃球內燒烤使
      產生煙霧之方式，施用第二級毒品甲基安非他命1次；旋
      又另行起意，在前揭時地，以將海洛因包捲於香煙內點燃
      吸食之方式，施用第一級毒品海洛因1次。嗣於翌日即96
      年8月30日因另案通緝為警緝獲，經警採尿送驗結果呈嗎
      啡、安非他命、甲基安非他命陽性反應而查悉上情。
    ２於96年10月5日下午2、3時許（起訴書誤載為96年5月21日
      下午，業據蒞庭檢察官當庭更正），在新竹市○○路上友
      人住處，以將甲基安非他命置於玻璃球管內燒烤使產生煙
      霧之方式，施用第二級毒品甲基安非他命1次；旋又另行
      起意，於上開時地，以將海洛因包捲於香煙內點燃吸食之
      方式，施用第一級毒品海洛因1次。嗣於同日，在新竹市
      ○○路89巷口為警盤檢查獲，並扣得玻璃球管1支，經警
      採尿送驗結果呈嗎啡、甲基安非他命陽性反應而查悉上情
      。
二、案經新竹縣政府警察局移送臺灣新竹地方法院檢察署檢察官
    偵查起訴。
    理  由
一、訊據被告甲○○對於上揭事實坦認不諱（見本院卷第80、87
    -89頁之97年9月10日準備程序筆錄、審判筆錄），且：
  (一)其於96年8月30為警查獲後採集尿液送請詮昕科技股份有限
    公司以EIA酵素免疫分析法初步檢驗及以GC/MS氣相層析/質
    譜儀法確認檢驗後，呈嗎啡、安非他命、甲基安非他命陽性
    反應，有該公司96年9月7日濫用藥物尿液檢驗報告、辦理煙
    毒、麻醉藥品案尿液送驗受檢人真實姓名代號對照表在卷可
    稽（見96 年度毒偵字第1766號卷第8-9頁）。
  (二)另其於96年10月5為警查獲後採集尿液送請詮昕科技股份有
    限公司以EIA酵素免疫分析法初步檢驗及以GC/MS氣相層析/
    質譜儀法確認檢驗後，呈嗎啡、甲基安非他命陽性反應，亦
    有該公司96年10月11日濫用藥物尿液檢驗報告、辦理煙毒、
    麻醉藥品案尿液送驗受檢人真實姓名代號對照表在卷可稽（
    見97年度毒偵字第11號卷第8-9頁）。此外，復有玻璃球管1
    支扣案及其照片1幀附卷可佐（見同上偵卷第12頁）。
  (三)又被告有事實欄所載4次施用毒品前科紀錄，有臺灣高等法
    院被告前案紀錄表可憑（見本院卷第4-8頁）。其自白施用
    毒品犯行核與事實相符，可以採信。本案事證明確，被告五
    犯施用第一級毒品海洛因、第二級毒品安非他命之犯行，均
    堪認定，應依法論科。
二、核被告所為係犯毒品危害防制條例第10條第1項之施用第一
    級毒品罪及同條第2項之施用第二級毒品罪。其持有海洛因
    、甲基安非他命之低度行為，應為施用之高度行為所吸收，
    不另論罪。被告所犯上開4罪，犯意各別，罪名不同，應分
    論併罰之。其前因施用毒品案件，經臺灣桃園地方法院於92
    年8月7日以92年度訴字第554號判決判處有期徒刑10月確定
    ，於94年8月6日縮短刑期執行完畢出監，此有臺灣高等法院
    被告前案紀錄表在卷可按，被告前受徒刑執行完畢，於5年
    以內故意再犯有期徒刑以上之上開4罪，均為累犯，應依刑
    法第47條第1項之規定，就上開4罪均加重其刑。爰審酌被告
    犯罪後坦承犯行，前已因施用毒品，經2次強制戒治及3次判
    刑，惟又違反禁令施用毒品，顯見自制力甚低，所為對個人
    身心戕害程度，暨被告之生活狀況、品行、智識程度、犯罪
    之動機、目的、手段、所生危害及犯罪後之態度等一切情狀
    ，各量處如主文所示之刑，並定其應執行刑。扣案之玻璃球
    管1支係供施用毒品之器具，且為被告所有，業據其陳明在
    卷，應依刑法第38條第1項第2款之規定諭知沒收。
據上論斷，應依刑事訴訟法第273條之1第1項、第299條第1項前
段，毒品危害防制條例第10條第1項、第2項，刑法11條前段、第
51條第5款、第47條第1項、第38條第1項第2款，判決如主文。
本案經檢察官郭進昌到庭執行職務
中    華    民    國    97    年    9     月    30    日
                  刑事第五庭    法  官  吳靜怡
以上正本證明與原本無異。
如不服本判決應於收受本判決後10日內向本院提出上訴書狀，上
訴書狀應敘述具體理由。上訴書狀未敘述上訴理由者，應於上訴
期間屆滿後20日內補提理由書狀於本院 (均須按他造當事人之人
數附繕本 )「切勿逕送上級法院」。
中    華    民    國    97    年    10    月    2     日
                                書記官  劉亭筠
附錄本案論罪科刑法條全文：
毒品危害防制條例第10條
施用第一級毒品者，處 6 月以上 5 年以下有期徒刑。
施用第二級毒品者，處 3 年以下有期徒刑。


司法院資訊處製作；財團法人民間司法改革基金會備份。
